---
title: "Editar color de graficos p1 lab40"
author: "Luz Yolanda Rivera"
date: "10/4/2021"
output: html_document
---
####################
# Hecho con gusto por Luz Yolanda Rivera (UAEH)
#V8
# LABORATORIO - Gráficos en R con ggplot2 para Ciencia de Datos
# Editando el color de los gráficos (PARTE 1)

#instalando paquete con los datos
#install.packages("gapminder")
#install.packages("ggplot2")

# cargar libreria ggplot2 y gapminder
```{r}
library(ggplot2)
library(gapminder)

```

# cargando datos a entorno
```{r}
data("gapminder")
```

# filtrando por año 2007
```{r}
gapminder2007 <- gapminder[gapminder$year == '2007', ]
```

# de donde sacar colores?
# http://www.stat.columbia.edu/~tzheng/files/Rcolor.pdf
# escala discreta
# haciendo grafica de puntos por continente
```{r}
g1 <- ggplot(data = gapminder2007,
             mapping = aes(x = gdpPercap,
                           y = lifeExp,
                           color = continent)) +
  geom_point()
```

#ver g1
```{r}
g1
```

# haciendo boxplot en continentes
```{r}
g2 <- ggplot(data = gapminder2007,
             mapping = aes(x = continent, 
                           y = lifeExp,
                           fill = continent)) +
  geom_boxplot()
```

#ver g2
```{r}
g2
```

# cambiando el color de los continentes en gráfico de puntos
```{r}
g1 + scale_color_manual (values = c('cadetblue',
                                    'chartreuse',
                                    'firebrick',
                                    'gold',
                                    'darkorchid'))
```

# cambiando el color de los continentes en gráfico de cajas y bigotes
```{r}
g2 + scale_fill_manual (values = c('cadetblue',
                                   'chartreuse',
                                   'firebrick',
                                   'gold',
                                   'darkorchid'))
```

# cambiando colores con paleta RColorBrewer
# instalar RColorBrewer
#install.packages('RColorBrewer')
# para ver las paletas
```{r}
library(RColorBrewer)
display.brewer.all()
```

# guardar como imagen width = 400, height = 800
# cambiando escala de color en gráfica de puntos (va a tomar los primeros cuatro colores de BrBG)
```{r}
g1 + scale_color_brewer( palette = "BrBG")
```

# cambiando escala de color en gráfica de cajas y bigotes (va a tomar los primeros cuatro colores de BrBG)
```{r}
g2 + scale_fill_brewer( palette = "Paired")
```

# cambiando escala de grises en gráfica de puntos
```{r}
g1 + scale_color_grey()
```

# cambiando escala de grises en gráfica de cajas y bigotes
```{r}
g2 + scale_fill_grey()
```

